【裁判字號】    95,聲再,74
【裁判日期】    950406
【裁判案由】    偽造文書等
【裁判全文】
臺灣高等法院刑事裁定                  95年度聲再字第74號
    再審聲請人
    即受判決人  甲○○原名萬.
上列聲請人因偽造文書等案件，對於本院90年度上訴字第1141號
，中華民國90年7月27日第二審確定判決（原審案號：臺灣新竹
地方法院88年度易字第762號，起訴案號：臺灣新竹地方法院檢
察署88年度偵字第3689號，併案審理案號：臺灣新竹地方法院檢
察署88年度偵字第7902號），聲請再審，本院裁定如下：
    主  文
再審之聲請駁回。
    理  由
一、聲請意旨略稱：再審聲請人即受判決人甲○○因原確定判決
    有下列新證據漏未調查，致所確認之事實發生疑義，爰依刑
    事訴訟法第420條第1項第6款規定聲請再審：
（一）依新竹縣竹北分局到案通知書及司法警察機關送達證明書
      ，前者載明應到案時間為民國88年3月1日中午12時，後者
      載明送達時間為88年3月1日下午19時。再依案件現場記錄
      欄及搜索欄，前者記載無異議，後者聲請人部分係案發現
      場處置後而強行置入無疑，疑係因聲請人無法依時間到案
      說明而動之手段，此違背刑事訴訟法第158條之4規定，導
      致最終裁判錯誤。
（二）原確定判決書理由壹第四點第4行及第6行記載，證人梁明
      珍之證詞，未說明所謂「當日」究係指何日？屬有瑕疵之
      證詞，被告雖曾辯明，惟不獲採信，鈞院前審逕採有瑕疵
      之證述作為有罪判斷,實屬未當。
（三）原確定判決書理由壹第五點，證人鍾慶源之供述，經對質
      後已釋明陳述有誤，其陳述顯係有人脅迫、引誘下所為之
      供述，且屬傳聞證據，不得作為犯罪事實之證據及理由。
（四）前審共同被告田振祥於警詢時之供述，對照證證人劉維生
      之警詢筆錄、節錄之偵訊筆錄與審判筆錄，可以證明田振
      祥所言係卸責之詞，前審將該證述作為犯罪事實之依據，
      顯有違誤。其等供證亦可證明由後門逃離現場者，係田振
      祥1人無訛。況JR-2407號小客車，於查獲當日，係停置在
      田宅庭院，縱聲請人要看車或整理車，均無須進入深鎖的
      倉庫內。
（五）依證人劉維生、蘇淑美，以及員警與田家小孩之對話，可
      證田振祥非從外駕車回來，見警察查緝而逃逸，而係因警
      盤查，經其妻告誡後，由宅院駕車逃離現場。絕非如查獲
      警員所推論，自後門逃逸者為聲請人。前審未詳細審就，
      驟然推斷二人係相繼逃離現場，容有違誤。
（六）原確定判決書對於聲請人部分，僅有前科紀錄及送修車輛
      結果，對於犯罪時日、處所、動機、工具... 等論罪科刑
      相關事項，均未記載，大部分均屬共同被告田振祥之犯罪
      行為事實。前審僅依聲請人之前科記錄表及送修車輛結果
      行為，即冠上共同正犯罪名，引證有誤。
（七）原確定判決書就FI-7117與FI-71117及JR-2407與JR-2047
      間之關係，一再引用錯誤。又前科記錄與本案犯罪事實無
      涉，原判決引據聲請人前科記錄作為論罪科刑依據，顯有
      失當。
（八）聲請人聲請訊問證人衛清雲，以證明聲請人當日不在場，
      惟本院前審並未就相關問題詰問，致真實事實無法顯現，
      形同與未調查無異。
二、按刑事訴訟法第420條第1項第6款所謂發見確實之新證據，
    係指該證據於事實審法院判決前業已存在，為法院、當事人
    所不知，不及調查斟酌，至其後始行發現，且就證據本身形
    式觀察，固不以絕對不須經過調查程序為條件，但必須顯然
    可認為足以動搖原有罪之確定判決，而為受判決人無罪、免
    訴、免刑或輕於原判決所認罪名之判決者為限。亦即該「新
    證據」須可認為確實具有足以動搖原確定判決，而對受判決
    人為更有利判決之「確實性」外，尚須具備該證據係在事實
    審法院於判決前已存在，因未經發現，不及調查斟酌，或審
    判時未經注意，至其後始行發現之「嶄新性」特質，二者均
    屬不可或缺，倘若未具備上開「確實性」與「嶄新性」二種
    聲請再審新證據之特性，即不能據為聲請再審之原因，有最
    高法院90年度台抗字第71號裁定可參。
三、經查：
（一）聲請人所提出之證物到案通知書與送達證明書，並不足作
      為認定聲請人犯罪行為有無之證明。至聲請人認現場記錄
      為警方事後強行置入，係屬聲請人臆測之詞，亦對犯罪事
      實之認定無重要影響。
（二）共同被告田振祥、證人劉維生、證人梁明珍、鍾慶源、衛
      清雲之證詞，業經本院前審斟酌，並於判決理由壹之第四
      、五點及判決理由參之第一點（二）（三）詳細說明。
（三）聲請人其他理由，或言本院前審判決引用前科記錄係有違
      誤；或言原確定判決書內容有形式錯誤、前審審判程序未
      對證人為相關問題詰問等，無非係就原確定判決事實認定
      反覆爭執，已非聲請再審之合法理由。
四、綜上所述，聲請人所舉證據，均為聲請人於原確定判決審理
    時所已知之證據。此等證據或不具有嶄新性，或就形式觀察
    ，顯然不足以動搖原有罪之確定判決，揆之首揭說明，均非
    屬刑事訴訟法第420條第1項第6款所謂之「新證據」。本件
    再審之聲請，並無理由，應予駁回。
據上論斷，應刑事訴訟法第434條第1項，裁定如主文。
中    華    民    國    95    年    4    月    6    日
                  刑事第十三庭  審判長法  官  曾德水
                                      法  官  杜惠錦
                                      法  官  廖紋妤
以上正本證明與原本無異。
如不服本裁定，應於收受送達後五日內向本院提出抗告狀。
                                      書記官  王增華
中    華    民    國    95    年    4     月    6     日


司法院資訊處製作；財團法人民間司法改革基金會備份。
